【裁判字號】    88,訴,837
【裁判日期】    900413
【裁判案由】    搶奪等
【裁判全文】
臺灣彰化地方法院刑事判決                          八十八年度訴字第八三七號
    公  訴  人  臺灣彰化地方法院檢察署檢察官
    被      告  甲○○
    選任辯護人  陳修義律師
右列被告因搶奪等案件，經檢察官提起公訴（八十八年度偵字第三九七七號），本院
判決如左：
    主      文
甲○○於公務員依法執行職務時，當場侮辱，處有期徒刑參月，如易科罰金，以參佰
元折算壹日。
被訴搶奪部分無罪。
    事      實
一、甲○○於民國八十八年四月五日下午一時五十分許，騎乘車牌號碼ＶＯＤ－三九
    六號機車附載乙○○，行經彰化縣員林鎮○○路、員鹿路交岔路口時，因二人均
    未依規定戴安全帽，彰化縣察局員林分局莒光派出所警員江學忠、楊恆平二人即
    依法執行職務，以手勢示意渠等停車受檢，甲○○拒不停車，並加速向北往莒光
    路方向逃逸，江學忠、楊恆平二人即分騎兩部警用機車馳往追緝，追逐途中，甲
    ○○基於同一侮辱依法執行職務公務員之犯意，接續數次向江學忠、楊恆平二位
    員警以「幹你娘，不要攔我，我不可能停車」等語辱；嗣於雙方追逐至彰化縣
    員林鎮○○里○○路時，警員驅車將其攔截，甲○○因重心不穩而人車倒地，隨
    即為警逮捕。
二、案經彰化縣警察局員林分局報請台灣彰化地方法院檢察署檢察官偵查起訴。
    理      由
甲、有罪部分：
一、右揭事實，業據被告甲○○於本院審理時坦承不諱，核與證人江學忠、楊恆平及
    乙○○之證述相符，並有報告書、照片及現場圖附卷可稽，本件事證明確，被告
    犯行堪以認定。
二、核被告所為，係犯刑法第一百四十條前段之罪。被告前後辱公務員之犯行，係
    基於同一侮辱依法執行職務公務員犯意，接續所為之數行為，為接續犯，公訴意
    旨認係連續犯尚有未洽，附此敘明。爰審酌被告犯罪之動機、方法、手段、所生
    危害暨犯後態度等一切情狀，量處如主文所示之刑，以示懲儆。
乙、無罪部分：
一、按犯罪事實應依證據認定之，無證據不得推定其犯罪事實，又不能證明被告犯罪
    者，應諭知無罪之判決，此於刑事訴訟法第一百五十四條及同法第三百零一條第
    一項分別定有明文。
二、公訴意旨另以：被告於雙方追逐至彰化縣員林鎮○○里○○路時，意圖為自己不
    法之所有，突然伸手搶奪警員江學忠身上所佩帶之警用九０手槍，張學忠猝不及
    防，手槍連同槍套為被告奪走，認其復涉有刑法第三百二十五條第一項之搶奪罪
    嫌云云，被告則矢口否認有前開搶奪犯行，辯稱：伊因警員用腳踢伊機車，致重
    心不穩向左傾倒，機車手把勾到警員佩槍，而將其扯落，伊並無意圖搶槍等語；
    經查，本件被告經警員追逐數公里，於彰化縣員林鎮○○里○○路時，被告因重
    心不穩而人車倒地等事實，業據被告述明，核與證人江學忠、乙○○之證述相符
    ，而據證人即警員江學忠稱：當時雙方靠得很近等詞，證諸本院模擬現場勘驗結
    果，被告機車車把與警員佩槍位置高度相同，有照片在卷可稽，且被告人車倒地
    後，槍枝即掉落其旁，警員則剎停於二、三十公尺外，惟被告並無撿拾槍枝等情
    ，亦據證人江學忠、楊恆平及乙○○結證無誤，若被告有意搶奪槍枝，何以未予
    撿起即欲逃逸，顯不合常理，且被告若伸手奪取其左側警員之佩槍，依慣性原理
    ，其應向右側偏倒，實際上卻向左側倒地，公訴意旨所述情節不符事實，況被告
    急欲逃離警員追緝，加速惟恐不及，何暇顧及警員之佩槍位置，又何需讓警員追
    逐數公里方下手搶奪，故被告辯稱伊無搶奪意圖等語應為實情；此外，復查無其
    他積極證據足資證明被告有何上開犯行，揆諸首開說明，被告犯罪不能證明，自
    應為無罪之諭知。
據上論斷，應依刑事訴訟法第二百九十九條第一項前段、第三百零一條第一項，刑法
第一百四十條前段、第四十一條第一項，罰金罰鍰提高標準條例第一條前段、第二條
，判決如主文。
本案經檢察官黃淑媛到庭執行職務。
中      華      民      國      九十    年      四      月      十三    日
                                  臺灣彰化地方法院刑事第二庭
                                        法    官
如不服本判決，應於判決送達後十日內，向本院提出上訴狀( 須附繕本 )。


司法院資訊處製作；財團法人民間司法改革基金會備份。
